臺灣高等法院臺中分院刑事裁定　　　　100年度聲再字第198號
再審聲請人
即受判決人　程文鐘
上列聲請人因妨害性自主案件，對於本院100年6月8日100年度重
上更(三)字第7號確定判決（原審案號：臺灣臺中地方法院94年度
少連訴字第37號判決；起訴案號：臺灣臺中地方法院檢察署93年
年度偵字第17430號，聲請再審，本院裁定如下：
    主  文                                                                
再審之聲請駁回。                                                                       
    理  由                                                                
一、本件聲請意旨如附件刑事聲請再審狀影本內容所載（詳如附
    件）。
二、按法院認為無再審理由者，應以裁定駁回之，刑事訴訟法第
    434條第1項定有明文。次按有罪之判決確定後，有下列情形
    之一者，為受判決人之利益得聲請再審：「一原判決所憑之
    證物，已證明其為偽造或變造者。二原判決所憑之證言鑑定
    或通譯，已證明其為虛偽者。三受有罪判決之人，已證明其
    係誣告者。四原判決所憑之通常法院或特別法院之裁判，已
    經確定裁判變更者。五參與原判決或前審判決或判決前所行
    調查之法官或參與偵查或起訴之檢察官，因該案件犯職務上
    之罪，已經證明者或因該案件違法失職已受懲戒處分，足以
    影響原判決者。六因發現確實之新證據，足認受判決人之人
    應受無罪、免訴、免刑或輕於原判決所認罪名之判決者。」
    ，刑事訴訟法第420條第1項訂有明文。
三、經查：
  (一)本件再審聲請人即受判決人程文鐘（以下稱聲請人）前因妨
    害性自主罪案件，不服臺灣臺中地方法院94年度少連訴字第
    37號判決，提起上訴，經本院以100年度重上更(三)字第7號為
    實體判決，聲請人不服，上訴最高法院，經最高法院以100
    年度臺上字第4506號以上訴不合法駁回聲請人之上訴，全案
    遂告確定，依刑事訴訟法第426條第3項之規定，本件並無刑
    事訴訟法第420條第5款之情形，且本院為最後事實審法院，
    依法自屬聲請再審之管轄法院，合先敘明。
  (二)再審聲請人再審聲請意旨雖稱『1.載被害人到學校門口應不
    算利用計程車犯案、2.被害人對伊行為並沒有拒絕、3.被害
    人並未逃跑下車，還留電話給聲請人並收取現金二百元、4.
    聲請人並無違反被害人意願』等語。惟原確定判決書已於理
    由欄中詳為說明『被告坦承有在上述時、地，駕駛【計程車
    】」搭載甲女至「青年高中」…，甲女於93年11月15日經檢
    察官以被害人身分傳喚到庭後陳稱：「當時我有請他不要這
    樣…。」，自不能依憑甲女曾同意陪被告聊天即退還車資之
    要約，以及因倉皇下車未及深思而收下被告所交付之一百元
    等事，即推論甲女在同意陪被告聊天退還車資之要求時，即
    預見被告事後會再加碼一千元，或於下車時另給付一百元作
    為要約為性交易之對價。』等（原審判決書第4、5、11頁）
    ，乃就聲請人是否違反被害人之意願為審酌，認聲請人違反
    被害人意願而構成妨害性自主罪之要件，應依妨害性自主罪
    論斷，聲請人上開聲請理由自不符合上述刑事訴訟法第420
    條第1項第1款至第6款所規定之情形。
  (三)聲請人其餘聲請意旨所指，則係就原確定判決理由已說明或
    原確定判決採證認事其職權之適法行使再行爭執，進而主張
    對自己有利之判斷，惟此等證據已經本院原確定判決本於自
    由心證及論理法則、經驗法則予以取捨據以認定事實，如非
    因認定事實有顯然重大錯誤而構成違法外，蓋為事實審法院
    調查事實取捨證據之職權行使，並非為再審理由所涵蓋，聲
    請人據此再行爭執，自不應准許為再審之開始。是綜上所述
    ，聲請人再審之聲請為無理由，應予以駁回。
四、據上論斷，應依刑事訴訟法第434條，裁定如主文。
中    華    民    國   100    年    9     月    13    日
            刑事第八庭  審判長法  官  廖  柏  基
                              法  官  簡  源  希       
                              法  官  梁  堯  銘
上列正本證明與原本無異。
如不服本裁定，得於收受送達5日內向本院提出抗告書狀 (須附
繕本)。

                              書記官  蔡  芬  芬

中    華    民    國   100    年    9     月    13    日